【裁判字號】    98,簡上,601
【裁判日期】    981013
【裁判案由】    詐欺
【裁判全文】
臺灣桃園地方法院刑事判決             98年度簡上字第601號
上  訴  人
即  被  告  甲○○
                    之12
上列上訴人即被告因詐欺案件，不服本院中華民國98年5 月12日
98年度桃簡字第1330號第一審刑事簡易判決（檢察官聲請簡易判
決處刑案號：98年度偵字第6825號、第6947號），提起上訴，本
院管轄第二審之合議庭判決如下：
    主  文
上訴駁回。
甲○○緩刑年。
    事實及理由
一、本案經本院審理結果，認第一審判決被告甲○○犯刑法第30
    條第1 項、第339 條第1 項之幫助詐欺取財罪，處有期徒刑
    2 月，如易科罰金以新臺幣（下同）1,000 元折算1 日。其
    認事、用法及量刑均無不當，應予維持，並引用第一審判決
    書及檢察官聲請簡易判決處刑書記載之犯罪事實、證據及理
    由並補充：(一)被告甲○○於本院之自白（見本院98年度簡上
    字第601 號卷98年9 月29日審判筆錄第3 頁）。(二)被告於本
    院審判中之自白，核與原審引用檢察官聲請簡易判決處刑書
    所載之證據相符，足見被告任意性之自白與事實相符，本案
    事證明確，被告犯行洵堪認定，應依法論科。
二、被告上訴意旨略以：伊並未參與詐騙，而係求職遭騙走帳戶
    存簿、提款卡、密碼，伊一發覺不對勁亦隨即報警處理，伊
    也是受害者云云。
三、經查：
  (一)上訴人即被告於本院審理中已坦承犯行，且有原審引用檢察
    官聲請簡易判決處刑書所列證據可資佐證，足認被告確有幫
    助詐欺取財之犯行，原審以被告犯幫助詐欺取財罪，量處被
    告有期徒刑2 月，並諭知如易科罰金以1000折算1 日，未逾
    越法律規定之科刑範圍，量刑亦稱妥適，難謂有何違法可言
    。是被告上訴，指摘原判決不當，為無理由，應予駁回。
  (二)被告前因故意犯罪受有期徒刑以上刑之宣告，執行完畢後，
    5 年以內未曾因故意犯罪受有期徒刑以上刑之宣告，此有臺
    灣高等法院被告前案紀錄表各1 份在卷可稽，爰審酌被告因
    求職心切，一時失慮，致罹刑章，犯後坦承犯行，態度良好
    ，且已於本院98年8 月14日準備程序中與被害人乙○○成立
    調解，當庭賠償被害人6 萬元，彌補被害人部分之損失，有
    本院調解委員調解單、刑事附帶民事訴訟撤回起訴狀、本院
    電話紀錄查詢表各1 紙在卷可憑等一切情狀，顯見被告深具
    悔意，經此偵、審程序及科刑教訓後，應當知所警惕，信無
    再犯之虞，本院因認對於被告等所宣告之刑，以暫不執行為
    適當，爰依刑法第74條第1 項第2 款規定，併予宣告緩刑3
    年，以啟自新。
據上論斷，依刑事訴訟法第455 條之1 第1 項、第3 項、第368
條、第373 條，刑法第74條第1 項第2 款，判決如主文。
本案經檢察官楊凱真到庭執行職務
中    華    民    國    98    年    10    月    13    日
                  刑事第七庭審判長法  官  蕭世昌
                                  法  官  蔡世芳
                                  法  官  毛松廷
以上正本證明與原本無異。
不得上訴。
                                  書記官  陳恩如
中    華    民    國    98    年    10    月    13    日
附錄本判決論罪科刑之法條：
中華民國刑法第339條
（普通詐欺罪）
意圖為自己或第三人不法之所有，以詐術使人將本人或第三人之
物交付者，處 5 年以下有期徒刑、拘役或科或併科 1 千元以下
罰金。
以前項方法得財產上不法之利益或使第三人得之者，亦同。
前二項之未遂犯罰之。


司法院資訊處製作；財團法人民間司法改革基金會備份。
